福建金門地方法院刑事判決　　　　　　　　100年度訴字第2號
公　訴　人　福建金門地方法院檢察署檢察官
被　　　告　胡國田
指定辯護人　陳素鶯律師
被　　　告　翁文朝
指定辯護人　辛銀珍律師
上列被告等因違反臺灣地區與大陸地區人民關係條例案件，經檢
察官提起公訴（99年度偵字第559號），本院判決如下：
    主    文
胡國田共同犯臺灣地區與大陸地區人民關係條例第七十九條第二
項之圖利使大陸地區人民非法進入臺灣地區罪，未遂，處有期徒
刑壹年拾月。緩刑伍年，緩刑期間付保護管束，並向檢察官指定
之政府機關、政府機構、行政法人、社區或其他符合公益目的之
機構或團體，提供壹佰小時之義務勞務。
翁文朝共同犯臺灣地區與大陸地區人民關係條例第七十九條第二
項之圖利使大陸地區人民非法進入臺灣地區罪，未遂，處有期徒
刑壹年陸月。緩刑肆年，緩刑期間付保護管束，並向檢察官指定
之政府機關、政府機構、行政法人、社區或其他符合公益目的之
機構或團體，提供捌拾小時之義務勞務。
    犯罪事實
一、胡國田、翁文朝2 人明知大陸地區人民非經主管機關許可，
    不得進入臺灣地區，亦不得使大陸地區人民非法進入臺灣地
    區，且明知大陸地區女子石蜜花擬以假結婚方式來臺工作賺
    錢，並無結婚之真意，竟意圖營利，共同基於使石蜜花非法
    進入臺灣地區之犯意聯絡，胡國田於民國98年間某日，在金
    門縣金城鎮○○○○路某自助餐店，與翁文朝相約若願與大
    陸地區女子石蜜花辦理假結婚，使石蜜花得以順利來臺，將
    可獲得新臺幣（下同）10萬元之報酬，雙方議定後，即於同
    年10月29日一同前往大陸地區福建省寧德市找石蜜花，再於
    同年11月2 日，安排翁文朝與石蜜花在寧德市公證處佯為登
    記結婚，迨領得該處所發給之結婚公證書後，胡國田即與翁
    文朝先行返臺，並由翁文朝持上開結婚證明書向財團法人海
    峽交流基金會（下稱海基會）申請取得認證證明，再於99年
    1 月20日，填具「大陸地區人民入出臺灣地區申請書」及「
    保證書」等文件，向內政部入出國及移民署申請石蜜花入境
    ，惟因面談結果未通過，致石蜜花無法順利入境。嗣經警循
    線查獲，始悉上情。
二、案經金門縣警察局移請福建金門地方法院檢察署檢察官偵查
    起訴。
    理    由
一、證據能力部分：
    本判決所引用之供述及非供述證據，公訴人、被告胡國田、
    翁文朝及渠等之指定辯護人均不爭執各該證據之證據能力並
    同意作為本案使用，復核無依法應予排除其證據能力之情形
    ，是後述所引用之證據均具證據能力，合先敘明。
二、前揭犯罪事實，業據被告胡國田、翁文朝於本院審理中坦認
    無諱，核與證人胡國田於偵查中之證述情節相符，並有大陸
    地區人民入出臺灣地區申請書、保證書、臺灣地區人民申請
    大陸地區配偶來臺團聚資料表、戶籍謄本、海基會證明、公
    證書、內政部處分書、內政部入出國及移民署訪談紀錄表、
    金門縣警察局刑事警察大隊監聽譯文、被告胡國田及翁文朝
    之入出境資料、被告胡國田之通聯紀錄、刑案現場照片等在
    卷可資為憑。足認被告胡國田、翁文朝之自白應與事實相符
    ，堪予採信。是本件事證明確，被告2人犯行，均堪認定，
    應依法論科。
三、核被告胡國田、翁文朝所為，均係犯臺灣地區與大陸地區人
    民關係條例第79條第4項、第2項之意圖營利使大陸地區人民
    非法進入臺灣地區未遂罪。被告2人就前揭犯行，有犯意聯
    絡及行為分擔，為共同正犯。又被告2人已著手於圖利使大
    陸地區人民非法進入臺灣地區犯行之實行，惟經內政部入出
    國及移民署人員訪談後發覺而未得逞，為未遂犯，爰依刑法
    第25條第2項規定減輕其刑。本院審酌被告2人欲以假結婚之
    方式，使大陸地區人民非法來臺工作，已對兩岸人民往來之
    控管、國家戶政之管理及社會治安造成潛在威脅，原應從嚴
    議處，惟姑念被告2人犯後均坦認犯行，態度良好，渠等犯
    罪手段尚稱平和，暨被告胡國田之犯罪動機係在偷渡對岸親
    友至臺打工，被告翁文朝之犯罪動機則在貪圖薄利等一切情
    狀，各量處如主文所示之刑。再被告胡國田與翁文朝，均因
    一時失慮，致罹刑章，經此偵審程序及刑之宣告，當能知所
    警惕，信無再犯之虞，因認所宣告之刑，以暫不執行為適當
    ，爰分別依刑法第74條第1項第1款、第2款規定，諭知被告
    胡國田緩刑5年，被告翁文朝緩刑4年。且為使被告2人確切
    明瞭其行為之違法性，培養正確法治觀念，併依刑法第93條
    第1項第2款及第74條第2項第5款規定，命被告2人於緩刑期
    間均付保護管束，並各向檢察官指定之政府機關、政府機構
    、行政法人、社區或其他符合公益目的之機構或團體，提供
    如主文所示時數之義務勞務，以勵自新。
據上論斷，應依刑事訴訟法第299條第1項前段，臺灣地區與大陸
地區人民關係條例第79條第4項、第2項，刑法11條前段、第28條
、第25條第2項、第74條第1項、第2項第5款、第93條第1項第2款
，判決如主文。
本案經檢察官張漢森到庭執行職務。
中    華    民    國   100    年    3     月    16    日
                  福建金門地方法院刑事庭
                              審判長法  官  張珈禎
                                    法  官  范坤棠
                                    法  官  王鴻均
以上正本證明與原本無異。
如不服本判決，應於送達後10日內向本院提出上訴書狀，並應敘
述具體理由。如未敘述上訴理由者，應於上訴期間屆滿後20日內
向本院補提理由書狀（均須按他造當事人之人數附繕本）「切勿
逕送上級法院」。
                                    書記官  徐振玉
中    華    民    國   100    年    3     月    16    日
附錄本案論罪科刑法條：
臺灣地區與大陸地區人民關係條例第79條
違反第15條第1款規定者，處1年以上7年以下有期徒刑，得併科
新臺幣1百萬元以下罰金。
意圖營利而犯前項之罪者，處3年以上10年以下有期徒刑，得併
科新臺幣5百萬元以下罰金。
前二項之首謀者，處5年以上有期徒刑，得併科新臺幣1千萬元以
下罰金。
前三項之未遂犯罰之。
中華民國船舶、航空器或其他運輸工具所有人、營運人或船長、
機長、其他運輸工具駕駛人違反第15條第1款規定者，主管機關
得處該中華民國船舶、航空器或其他運輸工具一定期間之停航，
或廢止其有關證照，並得停止或廢止該船長、機長或駕駛人之職
業證照或資格。
中華民國船舶、航空器或其他運輸工具所有人，有第1項至第4項
之行為或因其故意、重大過失致使第三人以其船舶、航空器或其
他運輸工具從事第1項至第4項之行為，且該行為係以運送大陸地
區人民非法進入臺灣地區為主要目的者，主管機關得沒入該船舶
、航空器或其他運輸工具。所有人明知該船舶、航空器或其他運
輸工具得沒入，為規避沒入之裁處而取得所有權者，亦同。
前項情形，如該船舶、航空器或其他運輸工具無相關主管機關得
予沒入時，得由查獲機關沒入之。